臺灣士林地方法院刑事判決　　　　　　　100年度訴字第132號
公　訴　人　臺灣士林地方法院檢察署檢察官
被　　　告　丁　亮
選任辯護人　陳明暉律師
　　　　　　郭令立律師
上列被告因違反毒品危害防制條例案件，經檢察官提起公訴（
100 年度偵字第1547號、第1942號、第5250號、100 年度毒偵字
第242 號），本院判決如下：
    主  文
丁亮犯如附表一至三所示之罪，均累犯，各處如宣告刑欄所示之
刑；又施用第二級毒品，累犯，處有期徒刑陸月，扣案之第二級
毒品甲基安非他命（驗餘重量零點柒貳捌公克）併同難以析離
之分裝袋壹只，沒收銷燬之。應執行有期徒刑拾伍年，扣案之第
二級毒品甲基安非他命（淨重零點柒貳捌公克）併同難以析離
之分裝袋壹只，沒收銷燬之；扣案之SAMSUNG 牌行動電話壹具及
未扣案之犯罪所得現金新臺幣壹萬仟壹佰元，沒收之；其中未
扣案之犯罪所得，如全部或一部不能沒收時，以其財產抵償之。
    事  實
一、丁亮前因槍砲彈藥刀械管制條例案件，經本院判處有期徒刑
    5 月確定，嗣經裁定減刑為有期徒刑2 月又15日，於民國96
    年8 月8 日易科罰金執行完畢。又因妨害自由等案件，經臺
    灣臺北地方法院以97年度訴字第574 號判決判處有期徒刑7
    月、6 月、5 月、3 月，應執行有期徒刑1 年2 月，嗣經臺
    灣高等法院、最高法院駁回上訴確定。又因違反毒品危害防
    制條例案件，經送觀察、勒戒後認無繼續施用毒品傾向而釋
    放，經臺灣士林地方法院檢察署檢察官於96年3 月21日以95
    年度毒偵字第2192號為不起訴處分，嗣於上開觀察勒戒釋放
    5 年內之97年10月1 日施用第一級毒品，經檢察官提起公訴
    ，由本院以97年度審訴字第364 號判處有期徒刑7 月確定，
    與前揭罪刑合併定應執行刑為有期徒刑1 年8 月，於98年3
    月3 日入監執行，99年7 月12日縮刑假釋出監並付保護管束
    ，同年9 月28日因保護管束期滿視為執行完畢。
二、丁亮明知甲基安非他命、愷他命分別係毒品危害防制條例所
    明文公告列管之第二級、第三級毒品，不得非法持有、轉讓
    及販賣，竟基於販賣之營利意圖，以其所有之SAMSUNG 牌行
    動電話搭配0000000000門號對外聯絡，並於附表一、二所示
    時間、地點，以上開附表所示方式販賣第二級毒品甲基安非
    他命、第三級毒品愷他命予上開附表所示之人（販賣數量及
    價格詳如附表一、二所示）。另基於轉讓之犯意，於附表三
    所示時間、地點，無償轉讓第三級毒品愷他命予附表三所示
    之人（轉讓數量詳如附表三所示）。
三、又丁亮不思戒除毒癮，於100 年1 月18或19日某時，在新北
    市○○區○○路路邊公園廁所內，以將第二級毒品甲基安非
    他命置於玻璃球吸食器內燒烤吸食其煙霧之方式，施用第二
    級毒品甲基安非他命。嗣於100 年1 月20日凌晨3 時30分許
    ，為警在新北市○○區○○路3 段331 巷1 號前查獲，並扣
    得其所有施用剩餘之甲基安非他命1 包（驗餘重量0.7238公
    克）及SAMSUNG 牌行動電話1 支。
四、案經新北市政府警察局淡水分局、金山分局報告臺灣士林地
    方法院檢察署檢察官偵查起訴。
    理  由
壹、證據能力
一、按刑事訴訟法第159 條之1 第2 項規定：「被告以外之人於
    偵查中向檢察官所為之陳述，除顯有不可信之情況者外，得
    為證據」，此所稱「顯有不可信之情況」，即指關於檢察官
    取供程序，已經明顯違背程序規定，超乎正常期待，而無可
    信任，是判斷偵查中供述證據是否具有證據適格，應以該供
    述作成之客觀條件及環境，例如陳述人於陳述時之心理狀態
    是否健全、有無違法取供情事，是否出於陳述者之真意所為
    之供述，作為判斷之依據。又偵查中檢察官為蒐集被告犯罪
    證據，訊問證人旨在確認被告嫌疑之有無及內容，與審判期
    日透過當事人之攻防，調查證人以認定事實之性質及目的，
    尚屬有別。偵查中訊問證人，法無明文必須傳喚被告使之得
    以在場，刑事訴訟法第248 條第1 項前段雖規定：「如被告
    在場者，被告得親自詰問」，事實上亦難期被告有於偵查中
    行使詰問權之機會。此項未經被告詰問之被告以外之人於偵
    查中向檢察官所為之陳述，依刑事訴訟法第159 條之1 第2
    項之規定，原則上屬於法律規定為有證據能力之傳聞證據，
    於例外顯有不可信之情況，始否定其得為證據。是得為證據
    之被告以外之人於偵查中所為之陳述，因其陳述未經被告詰
    問，應認屬於未經合法調查之證據，並非無證據能力，而禁
    止證據之使用。此項詰問權之欠缺，非不得於審判中由被告
    行使以補正，而完足為經合法調查之證據。倘被告於審判中
    捨棄詰問權，或證人客觀上有不能受詰問之情形，自無不當
    剝奪被告詰問權行使之可言。證人張坤鳴、翁翊華、郭馴鴻
    、秦健于、潘柏銓、周慶隆、江正雄、許勝欽、蕭世偉前於
    臺灣士林地方法院檢察署檢察官偵查中所為陳述，均經依法
    具結，亦無違法取供之情事，並無顯有不可信之情況，當有
    證據能力；嗣張坤鳴、翁翊華、郭馴鴻、秦健于、潘柏銓、
    周慶隆、江正雄、許勝欽於本院審理中到庭作證，上開證人
    復經被告丁亮及其辯護人行使詰問權，故其等於檢察官偵查
    中所為陳述，均屬合法調查之證據，可為本院判斷之依據。
    另證人蕭世偉迭經本院傳喚、拘提而未獲，而有所在不明無
    法於審判期日到庭陳述之傳喚不能情形，因無不當剝奪被告
    詰問權之情形，依上開說明，依法亦得作為本案證據。
二、司法警察依據監聽錄音結果予以翻譯而製作之監聽（或稱通
    訊監察）譯文，屬於文書證據之一種，於被告或訴訟關係人
    對其譯文之真實性發生爭執或有所懷疑時，法院固應依刑事
    訴訟法第165 條之1 第2 項規定，以適當之設備，顯示該監
    聽錄音帶之聲音，以踐行調查證據之程序，俾確認該錄音聲
    音是否為通訊者本人及其內容與監聽譯文之記載是否相符，
    或以傳喚相關通訊者等方法為證據調查。倘被告或訴訟關係
    人對該通訊監察譯文之真實性並不爭執，即無勘驗辨認其錄
    音聲音之調查必要性，法院於審判期日如已踐行提示監聽譯
    文供當事人辨認或告以要旨，使其表示意見等程序並為辯論
    者，其所為之訴訟程序即無不合。茲查本案係依法對被告持
    用之行動電話門號進行通訊監察，有通訊監察書、電話附表
    在卷可佐（第1547號偵查卷(一)第6 頁以下參照），被告及其
    辯護人對於卷內相關通訊監察譯文之真實性並不爭執，復經
    本院於審判期日提示並告以要旨，當屬合法調查之證據，自
    得作為認定依據。
三、又被告以外之人於審判中到庭所為之陳述，如非其本人所親
    自聞見或經歷之事實，而係轉述其他被告以外之人親自聞見
    或經歷之供述為其內容，具結而為之陳述，乃屬傳聞供述。
    該被告以外之轉述者，為傳聞證人，其他被告以外之原供述
    者，則為原始證人。此傳聞供述為傳聞證據之一種，是否具
    有證據能力，我國刑事訴訟法對此未為規定。92年2 月6 日
    修正刑事訴訟法增訂傳聞法則及其例外規定（第159 條至第
    159 條之5 ），就此傳聞供述，亦未明定其例外適用之規定
    。第以我國傳聞法則係初次引進，其傳聞之例外，未若美國
    法制之繁複，較之於日本法亦為簡略，於實務運作上，賦予
    法官較大之裁量權。基於證據資料愈豐富，愈有助於真實發
    見之理念，應可參酌先前實務之見解及相關外國立法例，就
    本法所未規定之具類似性情形者，個別類推適用於已規定之
    相關法條，委之於司法判決之解釋以補充累積其不足。是以
    ，事實審法院於調查證據，遇有傳聞供述之情形，本乎傳聞
    證據之所以排除其證據能力，在於未經當事人之反對詰問權
    予以核實之立論，自應先究明原始證人是否存在或不明，傳
    喚其到庭作證，使命具結陳述，並接受被告之詰問，以確認
    該傳聞供述之真偽。因發見真實之必要，並得依刑事訴訟法
    第184 條第2 項之規定，命原始證人與傳聞證人為對質，俾
    求實體真實之發見。「原始證人已在審判中具結陳述者，微
    論其陳述與傳聞供述是否相符，該傳聞供述應不具證據能力
    」；惟原始證人如就主要待證事實之陳述與傳聞供述相左或
    不一致，則得以傳聞供述作為彈劾證據，用來爭執原始證人
    陳述證據之證明力。倘若原始證人確有其人，但已供述不能
    或傳喚不能或不為供述，依上說明，宜解為應類推適用刑事
    訴訟法第159 條之3 之規定，以該傳聞供述，經證明具有可
    信之特別情況，且為證明犯罪事實之存否所必要者，例外許
    其得為證據，賦予其證據能力（最高法院96年度臺上字第44
    64號判決意旨參照）。起訴書證據清單雖援引證人藍雅齡之
    證述作為被告販賣第二級毒品甲基安非他命予郭馴鴻之證據
    ，然證人藍雅齡之證述內容係伊曾「聽郭馴鴻說過」甲基安
    非他命係向被告購買乙事，而證人郭馴鴻前於偵查中具結證
    稱被告於起訴書附表一所示時間、地點，三度販賣甲基安非
    他命予伊，嗣於本院審理中則證稱從99年12月間至100 年1
    月間大約向被告購買過1 、2 次甲基安非他命（詳如後述）
    ，足見原始證人即郭馴鴻就被告販賣甲基安非他命乙事已為
    一致證述，自無旁求傳聞證人藍雅齡不具證據能力之傳聞證
    述，特此指明。
貳、實體方面
一、訊據被告坦承上開施用第二級毒品甲基安非他命之犯行，而
    其尿液經送驗結果呈甲基安非他命陽性反應，有臺灣檢驗科
    技股份有限公司100 年2 月11日UL/2011/00000000號濫用藥
    物檢驗報告存卷可佐；又被告為警查獲時所扣得之結晶物，
    經送驗結果檢出甲基安非他命成分（驗餘重量0.7238公克）
    ，有交通部民用航空局航空醫務中心100 年3 月4 日航藥鑑
    字第1001160 號毒品鑑定書在卷可參，足認被告此部分之自
    白與事實相符。茲被告於觀察勒戒釋放後5 年內再犯施用第
    二級毒品罪，自應依法論科。
二、訊據被告於偵查及本院準備程序中否認附表一編號1 所示販
    賣第二級毒品甲基安非他命予張坤鳴之犯行，嗣於本院審理
    時改口承認該次確有交付毒品，惟辯稱係無償轉讓給張坤鳴
    ，打算兩人一起施用云云。然證人張坤鳴於偵查中結證稱其
    於99年12月29日上午10時許以電話與被告聯繫後，以新臺幣
    （下同）2 千元向被告購得甲基安非他命1 包（毛重0.64公
    克）而完成交易，尚未施用即為警查獲，並扣得上開甲基安
    非他命等語（第1942號偵查卷第61至62頁參照），核與卷附
    監聽譯文所示情節大致吻合（第1547號偵查卷(一)第114 頁備
    註欄編號359 至361 通聯內容參照），而張坤鳴當日遭查獲
    之白色微黃透明結晶1 包經鑑定檢出甲基安非他命成分（驗
    餘重量0.4398公克），亦有交通部民用航空局航空醫務中心
    100 年1 月13日航藥鑑字第1000087 號毒品鑑定書在卷可參
    （第1942號偵查卷第67頁參照），且參諸證人張坤鳴於本院
    證稱被告是當天上午在其三芝住處附近交付甲基安非他命1
    包（本院100 年7 月18日審判筆錄第26頁參照），亦與前揭
    監聽譯文所示基地台位置相符，堪認被告與張坤鳴該次交易
    地點係在張坤鳴位於三芝鄉○○路住處附近，此一交易地點
    亦經被告供述在卷，故張坤鳴於偵查中證稱交易地點在老梅
    與三芝間山區乙節，應係記憶錯誤所致，不足憑採。至張坤
    鳴雖於本院改口證稱被告當天係為答謝其曾提供施用毒品場
    所，故無償贈與甲基安非他命供其施用，2 千元係向被告清
    償先前積欠債務，雙方並非買賣行為云云，然張坤鳴自承其
    與被告間並無仇隙，且於警詢、檢察官偵查中並未遭受刑求
    或不正方法逼供，應無任意杜撰毒品交易情節構陷被告之動
    機。況依前揭監聽譯文所示，被告在電話中問張坤鳴「那怎
    麼弄？一個嗎？」，張坤鳴回稱「嗯，你現在一個多少？」
    ，亦明顯可證雙方係進行詢價交易之買賣行為，故證人張坤
    鳴於本院所為被告無償贈與甲基安非他命乙節，核與事證不
    符，無足採信。
三、訊據被告否認附表一編號2 所示販賣第二級毒品甲基安非他
    命予翁翊華之犯行，然此業經證人翁翊華於偵查中結證稱其
    於99年12月13日下午2 時30分許，在新北市○○區○○路2
    號旁路邊車上以2 千元向被告購買甲基安非他命1 包（第42
    23號偵查卷第270 頁參照），核與卷附監聽譯文所示情節大
    致吻合（第1547號偵查卷(一)第339 頁備註欄編號128 至130
    通聯內容參照）。至翁翊華雖於本院審理中改稱該次交易並
    未成功云云（100 年6 月20日審判筆錄第18頁參照），然翁
    翊華自承其與被告間並無仇隙，且於警詢、檢察官偵查中並
    未遭受刑求或不正方法逼供，應無任意杜撰毒品交易成功情
    節構陷被告之動機。況依前揭監聽譯文所示，被告在電話中
    問張坤鳴「那怎麼弄？一個嗎？」，張坤鳴回稱「嗯，你現
    在一個多少？」，亦明顯可證雙方係進行詢價交易之買賣行
    為，故證人張坤鳴於本院所為被告無償贈與甲基安非他命乙
    節，核與事證不符，無足採信。
四、訊據被告否認附表一編號3 所示三度販賣第二級毒品甲基安
    非他命予郭馴鴻之犯行，然此業經證人郭馴鴻於偵查中結證
    稱其於99年12月13日在淡水區○○○路○ 段路旁，以2 千元
    向被告購買甲基安非他命0.5 公克，另於100 年1 月1 日、
    同年月4 日，在淡海加油站，分別以5 百元、1 千元，向被
    告購買甲基安非他命各0.2 公克（第1547號偵查卷(二)第139
    至140 頁參照），核與卷附監聽譯文所示情節大致吻合（第
    1547號偵查卷(二)第129 頁備註欄編號138 、第127 頁備註欄
    編號394 、395 、444 至447 通聯內容參照）。又郭馴鴻於
    本院審理中證稱從99年12月間至100 年1 月間大約向被告購
    買過1 、2 次甲基安非他命，監聽譯文中「蝦子一斤」是指
    0.5 公克甲基安非他命，價錢約2 千元，半斤則是指要買1
    千元0.2 公克甲基安非他命，其中100 年1 月1 日該次原本
    想要買2 千元0.5 公克，但身上只有5 百元，被告只願意給
    1 千元0.2 公克，故先欠被告5 百元，但後來有還給被告等
    語（100 年7 月18日審判筆錄第14、15頁參照），足見該次
    交易價金為1 千元，起訴書附表一此部分之記載明顯有誤，
    應予更正。至郭馴鴻雖於本院審理中一度證稱99年12月13日
    當天並未交易毒品，實際上是買賣溪蝦云云，然其同次庭訊
    中亦證稱99年12月13日確實有向被告拿到0.5 公克甲基安非
    他命，並自稱時間已久不復記憶，偵查中所言應屬事實等語
    （同上筆錄第7 、10、15頁參照），且郭馴鴻於警詢、檢察
    官偵查中並未遭受刑求或不正方法逼供，應無任意杜撰毒品
    交易成功情節構陷被告之動機，故證人郭馴鴻於偵查中之證
    述內容應屬事實無疑。
五、訊據被告否認附表一編號4 所示販賣第二級毒品甲基安非他
    命予秦健于之犯行，然此業經證人秦健于於偵查中結證稱其
    於99年12月25日，在淡水下圭柔山附近，以5 百元向被告購
    買甲基安非他命1 包（第1547號偵查卷(二)第317 頁參照），
    核與卷附監聽譯文所示情節大致吻合（第1547號偵查卷(一)第
    105 頁備註欄編號306 通聯內容參照）。至秦健于雖於本院
    審理中改口證稱其警詢中係應員警要求而指控被告販賣毒品
    ，之後一時反應不過來，才會在檢察官偵查中繼續指證被告
    販毒，實際上當天是要與被告合資購買線上遊戲點數云云。
    然被告與秦健于針對欲至何處合資購買遊戲點數之說法不一
    ，且證人秦健于自承其與被告間並無仇隙，且於警詢、檢察
    官偵查中並未遭受刑求或不正方法逼供，應無任意杜撰毒品
    交易情節構陷被告之動機。況依前揭監聽譯文所示，被告在
    電話中先詢問秦健于「你不是要那種嗎？」，秦健于在電話
    中問被告「你不是要那種嗎？」、「你那一種，我就自己那
    種喔」，被告回稱「有啊」，秦健于稱「拿5 百，先拿5 百
    好嗎？」，亦明顯可證雙方蓄意以模糊含混之方式進行詢價
    交易之買賣行為，故證人秦健于於本院所為被告並未販賣甲
    基安非他命乙節，核與事證不符，無足採信。
六、訊據被告否認附表一編號5 所示販賣第二級毒品甲基安非他
    命予潘柏銓之犯行，然此業經證人潘柏銓於偵查及本院審理
    中結證稱其於100 年1 月3 日，在北勢子28號工廠附近，以
    3 千元向被告購買1 公克甲基安非他命，當場先付1 千元，
    當天晚上又給付2 千元（第1547號偵查卷(二)第359 頁、100
    年7 月18日審判筆錄第16頁以下參照），核與卷附監聽譯文
    所示情節大致吻合（第1547號偵查卷(二)第346 頁備註欄編號
    417 通聯內容參照），足認被告確有於上開時間販賣甲基安
    非他命予潘柏銓，故被告此部分之辯解不足採信。
七、訊據被告否認附表二編號1 所示販賣第三級毒品愷他命予蕭
    世偉之犯行，然此業經證人蕭世偉於偵查中結證稱其於99年
    12月13日，在三芝國中站牌前，以1 千元向被告購買粉狀愷
    他命，警詢時因為被告在旁邊，所以不敢講實話等語（第42
    23號偵查卷第359 、360 頁參照），核與卷附監聽譯文所示
    情節大致吻合（第1547號偵查卷(一)第238 頁備註欄編號143
    通聯內容參照），足認被告確有於上開時間販賣愷他命予蕭
    世偉，故被告此部分之辯解不足採信。
八、訊據被告否認附表二編號2 所示兩度販賣第三級毒品愷他命
    予周慶隆之犯行，辯稱僅請過周慶榮一次愷他命煙，然此業
    經證人周慶隆於偵查中結證稱其於99年12月23日、同年月27
    日，在其位於淡水區番子厝住處，分別以3 百元、3 至4 百
    元向被告購買愷他命（第1547號偵查卷(二)第398 頁參照），
    核與卷附監聽譯文所示情節大致吻合（第1547號偵查卷(二)第
    391 、392 頁通聯內容參照），足認被告確有於上開時間販
    賣愷他命予周慶隆，此部分之辯解不足採信。而證人周慶隆
    證稱99年12月27日該次交易金額約3 、400 元，此部分因金
    額不確定，應從有利被告之標準認定為300 元。至證人周慶
    榮雖於本院審理中改稱99年12月23日通話內容只是「閒扯淡
    」，有沒有拿到愷他命煙忘記了，99年12月27日則是被告無
    償請其施用愷他命煙，但其實也不確定云云，然周慶榮初於
    淡水分局警詢中並未承認向被告購買愷他命煙，嗣於檢察官
    偵查中表示警詢中太多人同時被查獲所以不敢講實話，實際
    上有向被告購買愷他命煙，復自承檢察官偵訊時並未強迫逼
    供，足見其於檢察官偵訊中之證述出於自由意志，復與監聽
    譯文內容相符，堪認證人周慶榮於檢察官偵查中之證述內容
    始與事實相符，其於本院所為上開證述應係時間已久不復記
    憶所致。
九、訊據被告否認附表三所示轉讓第三級毒品愷他命予江正雄、
    許勝欽共5 次之犯行，然證人江正雄於檢察官偵查中結證稱
    被告於100 年1 月3 日、5 日、7 日、11日，四度無償轉讓
    愷他命煙予伊（第4223號偵查卷第321 、322 頁參照），證
    人許勝欽亦證稱被告於99年12月19日晚間，在淡水區○○○
    道、北新路口便利商店無償轉讓數根愷他命煙予伊，譯文中
    「一個單位」是指愷他命煙2 、3 支之意（同上卷第352 頁
    參照），核與卷附監聽譯文所示情節相符（同上卷第293 至
    295 頁備註欄編號415 、416 、423 、471 、525 、527 、
    529 、513 及第339 頁備註欄編號208 至210 參照）。至證
    人江正雄雖於本院審理時先稱100 年1 月3 日、7 日與被告
    並未碰面，1 月5 日、11日有無碰面忘記了，但其後改稱「
    因今天距離案發時已經半年，我在檢察官訊問中的回答應該
    是事實」（100 年6 月27日審判筆錄第23頁參照），並證稱
    100 年1 月3 日確實有從被告處取得愷他命，地點是在下圭
    柔山車行樓下，1 月7 日好像也有拿1 根煙，偵訊當時距離
    案發比較接近，當時根據記憶而為事實陳述（同上筆錄第24
    、25頁參照），則證人江正雄於偵查中之證述因距離案發較
    為接近，在記憶較為鮮明下所為證述，復與監聽譯文吻合，
    應與事實相符。另證人許勝欽雖於本院改稱99年12月19日電
    話中並非在討論愷他命，「肯德基」是指肯德基速食店之食
    物，「褲喔」只是開玩笑的話，「工作褲」則是指下水抓螃
    蟹所穿之下水褲云云，然被告與許勝欽電話中若真係討論購
    買肯德基速食，應無需以「一個肯德基」、「一個單位」、
    「褲」等計量單位代稱，況張坤鳴自承其與被告間並無仇隙
    ，且於警詢、檢察官偵查中並未遭受刑求或不正方法逼供，
    應無任意杜撰毒品交易情節構陷被告之動機，故證人許勝欽
    於本院所為證述應係迴護被告之詞，不足為採。
十、販賣毒品係違法行為，亦無公定價格，可任意分裝增減分量
    及純度，且每次買賣之價格、數量，亦隨時依雙方之關係深
    淺、資力、需求量、對行情之認知、來源是否充裕、查緝是
    否嚴緊、購買者被查獲時供出來源之可能風險之評估等因素
    ，而異其標準，機動調整，非可一概論之。從而販賣之利得
    ，除非經行為人詳細供出所販賣毒品之進價及售價，且數量
    俱臻明確外，實難察得其具體得利之實情，然販賣者從價差
    或量差中牟利，方式雖異，惟其販賣之目的在於意圖營利則
    屬同一。從而，舉凡有償交易，除足以反證其確係另基於某
    種非圖利本意之關係外，尚難祇因無法查悉其精確之販入價
    格，作為是否高價賣出之比較，諉以無營利之意思而阻卻販
    賣犯行之追訴（最高法院99年度台上字第5722號判決意旨參
    照）。且毒品之價格不低，取得不易，凡為販賣之不法勾當
    者，苟無利可圖，應無甘冒被查緝法辦重刑之危險，平白無
    端義務轉讓之理，是其販入之價格應較售出之價格低廉，而
    有從中賺取買賣差價牟利，就令販入與售出價格相同，亦應
    有加以稀釋，而從中賺取數量差價牟利之意圖及事實，應屬
    符合論理法則且不違背社會通常經驗之合理判斷，故被告如
    附表一、二所為應有販賣第二級毒品甲基安非他命、第三級
    毒品愷他命之營利意圖，足堪認定。此外，復有扣案被告所
    有之SAMSUNG 牌行動電話1 具為證，本案事證明確，被告前
    揭犯行明確，應依法論科。
十一論罪科刑
  (一)查甲基安非他命、愷他命分別係毒品危害防制條例明文列管
    之第二級、第三級毒品，是核被告所為，附表一部分係犯毒
    品危害防制條例第4 條第2 項之販賣第二級毒品罪，附表二
    部分係犯同條例第4 條第3 項之販賣第三級毒品罪，附表三
    部分係犯同條例第8 條第3 項之轉讓第三級毒品罪，事實欄
    三部分則係犯同條例第10條第2 項之施用第二級毒品罪。被
    告持有第二級毒品甲基安非他命之低度行為，應為高度之販
    賣、施用行為所吸收，不另論罪（持有第三級毒品未達純質
    淨重20公克以上者不成立犯罪，而無低度持有被吸收之問題
    ）。又愷他命雖係管制藥品管理條例第3 條所稱之第三級管
    制藥品，但因未經行政院衛生署公告禁止使用，僅屬管制藥
    品（意指經申請主管機關核可，始得使用之藥品），尚非屬
    藥事法所規定之禁藥，故轉讓愷他命部分尚無藥事法第83條
    第1 項轉讓禁藥規定適用之餘地，附此指明。
  (二)刑法於94年2 月2 日修正公布，於95年7 月1 日起施行，基
    於刑罰公平原則之考量，杜絕僥倖之犯罪心理，並避免易致
    鼓勵犯罪之誤解，修正後刑法已刪除第56條連續犯之規定，
    行為人反覆實行之犯罪行為茍係在刑法修正施行後者，因法
    律之修正已生阻斷連續犯之法律效果，除認應合於接續犯、
    繼續犯、集合犯等實質上一罪關係而以一罪論處外，基於一
    罪一罰之刑罰公平性，自應併合處罰。本件被告所為如附表
    一至三所示各次販賣、轉讓毒品之犯行，均係在刑法修正施
    行後所為，行為時間相異，難認係在密切接近之時、地，分
    數個舉動以接續或反覆施行之行為，與接續犯之概念非合，
    參酌上開所述，即應予以分論併罰。又被告所犯各次販賣、
    轉讓毒品以及施用毒品之犯行，犯意個別，行為互異，應予
    分論併罰。
  (三)被告前曾受如事實欄所載有期徒刑之執行，此有臺灣高等法
    院被告前案紀錄表附卷可考，其於有期徒刑之執行完畢後，
    5 年以內故意再犯本件有期徒刑以上之罪，為累犯，應就上
    開各罪均加重其刑（其中販賣第二級毒品罪之法定刑無期徒
    刑部分，依法不得加重）。又依毒品危害防制條例第8 條第
    5 項之規定，轉讓毒品達一定數量者，加重其刑至二分之一
    ，其標準由行政院定之。行政院據此訂定「轉讓毒品加重其
    刑之數量標準」，其中第2 條第1 項第3 款明定轉讓第三級
    毒品達淨重20公克以上者，加重其刑至二分之一。茲被告轉
    讓第三級毒品愷他命予江正雄、許勝欽之數量僅為少量捲煙
    ，並無證據證明淨重超過20公克以上，故此部分並無上開加
    重規定之適用。
  (四)按毒品危害防制條例第17條第2 項規定：「犯第4 條至第8
    條之罪於偵查及審判中均自白者，減輕其刑。」係為鼓勵是
    類犯罪行為人悔過、自白，並期訴訟經濟、節約司法資源而
    設。一般而言，必須於偵查及審判中皆行自白，始有適用，
    缺一不可。本案被告於偵查中針對起訴書附表一至三所示販
    賣、轉讓毒品犯行均矢口否認（100 年4 月28日訊問筆錄參
    照），其於本院審理中雖最終坦承起訴書附表三編號1 所示
    100 年1 月7 日該次轉讓第三級毒品犯行，因於偵查中並未
    自白，是無毒品危害防制條例第17條第2 項減刑規定之適用
    ，附此敘明。
  (五)本院審酌被告為圖賺取不法利益，竟以販賣毒品之方式牟利
    ，另無償轉讓毒品，亦增加毒品在社會流通之危險性，對於
    國民健康及社會秩序已生危害，惟慮其智識程度不高（高職
    肄業），販賣毒品之數量及所得非鉅，且所犯之施用毒品犯
    行乃戕害自己身心健康，並未危及他人等一切情狀，量處如
    主文及附表一至三宣告刑欄所示之刑，並定其應執行之刑。
  (六)沒收方面
  1.按犯毒品危害防制條例第4 條至第9 條之罪者，其供犯罪所
    用或因犯罪所得之財物，均沒收之，如全部或一部不能沒收
    時，追徵其價額或以其財產抵償之，毒品危害防制條例第19
    條第1 項分別定有明文；又毒品危害防制條例第19條第1 項
    規定，犯同條例第4 條至第9 條之罪者，其供犯罪所用或因
    犯罪所得之財物，均沒收之，但並無「不問屬於犯人與否沒
    收之」之特別規定，自應仍有刑法第38條之適用，即以屬於
    犯人所有者為限，始得沒收之；又因毒品危害防制條例第19
    條第1 項係採義務沒收主義，故犯罪所得之對價，不問其中
    成本若干，利潤多少，均應全部諭知沒收，且該條所稱「追
    徵其價額」者，必限於所沒收之物為金錢以外之其他財物而
    無法沒收時，始應追徵其價額，使其繳納與原物相當之價額
    ，如所得財物為金錢而無法沒收時，應以其財產抵償之，而
    不發生追徵價額之問題。
  2.本件扣案之SANSUNG 牌行動電話1 具（不含SIM 卡），係被
    告所有供販賣、轉讓毒品所用之物，爰依法宣告沒收之。至
    0000000000號行動電話門號SIM 卡係被告配偶曾靖荀申辦，
    並非被告本人申請，此有本院卷附租用戶資料可參，依約非
    屬被告所有之物，尚無宣告沒收之依據。
  3.又扣案之現金6,400 元，被告辯稱係其工作所得，並無積極
    證據足以認定係被告犯如附表一、二所示罪行之犯罪所得，
    尚無宣告沒收之依據，惟如附表一、二所示販賣毒品之犯罪
    所得即現金部分，應於各次犯行中宣告沒收，且因未據扣案
    ，如全部或一部不能沒收時，自應以被告之財產抵償之。至
    附表三轉讓毒品部分，因無實際犯罪所得，此部分尚無宣告
    沒收犯罪所得之問題。
  4.扣案之第二級毒品甲基安非他命（驗餘重量0.7238公克），
    係被告施用剩餘之物，應併同難以析離之分裝袋1 只，沒收
    銷燬之。
據上論斷，應依刑事訴訟法第299 條第1 項前段，毒品危害防制
條例第4 條第2 項、第3 項、第8 條第3 項、第10條第2 項、第
18條第1 項前段、第19條第1 項，刑法第11條前段、第47條第1
項、第51條第5 款，判決如主文。
本案經檢察官顏珮珊到庭執行職務。
中    華    民    國   100    年    8     月    23    日
                  刑事第八庭審判長法  官    楊皓清
                                  法  官    張明儀
                                  法  官    高雅敏
以上正本證明與原本無異。
如不服本判決，應於收受送達後10日內向本院提出上訴書狀，其
未敘述上訴之理由者並得於提起上訴後20日內向本院補提理由書
（均須按他造當事人之人數附繕本）。
                                  書記官    林鼎嵐
中    華    民    國   100    年    8     月    24    日
附錄本案論罪科刑法條：
毒品危害防制條例第4 條第2 項、第3項
製造、運輸、販賣第二級毒品者，處無期徒刑或七年以上有期徒
刑，得併科新臺幣一千萬元以下罰金。
製造、運輸、販賣第三級毒品者，處五年以上有期徒刑，得併科
新臺幣七百萬元以下罰金。
毒品危害防制條例第8 條第3項
轉讓第三級毒品者，處三年以下有期徒刑，得併科新臺幣三十萬
元以下罰金。
毒品危害防制條例第10 條第2項
施用第二級毒品者，處三年以下有期徒刑。
附表一（販賣第二級毒品部分）
┌─┬───┬────────┬─────────┬─────┬─────┬─────────┬───────────┐
│編│買受人│行動電話聯絡時間│  交易時間、地點  │交易數量  │交易金額（│       罪名       │         宣告刑       │
│號│      │                │                  │          │新臺幣）  │                  │                      │
├─┼───┼────────┼─────────┼─────┼─────┼─────────┼───────────┤
│1 │張坤鳴│99年12月29日10時│99年12月29日，在新│甲基安非他│2,000元   │販賣第二級毒品    │處有期徒刑7 年6 月，扣│
│  │      │6 分、10時24分、│北市○○區○○路  │命1 包（驗│          │                  │案之SAMSUNG 牌行動電話│
│  │      │10時30分許，以09│161 號6 樓張坤鳴住│餘重量0.43│          │                  │1 具及未扣案之犯罪所得│
│  │      │0000000 號行動電│處附近（起訴書誤載│98公克）  │          │                  │現金新臺幣2 千元，沒收│
│  │      │話與被告00000000│為淡水區老梅山上）│          │          │                  │之，其中未扣案之犯罪所│
│  │      │77號行動電話聯絡│。                │          │          │                  │得部分，如全部或一部不│
│  │      │                │                  │          │          │                  │能沒收時，以其財產抵償│
│  │      │                │                  │          │          │                  │之。                  │
├─┼───┼────────┼─────────┼─────┼─────┼─────────┼───────────┤
│2 │翁翊華│99年12月13日13時│99年12月13日下午，│1 包甲基安│2,000元   │販賣第二級毒品    │處有期徒刑7 年6 月，扣│
│  │      │53分、14時30分許│在新北市三芝區楓林│非他命    │          │                  │案之SAMSUNG 牌行動電話│
│  │      │以0000000000號行│路2號旁           │          │          │                  │1 具及未扣案之犯罪所得│
│  │      │動電話與被告0953│                  │          │          │                  │現金新臺幣2 千元，沒收│
│  │      │770777號行動電話│                  │          │          │                  │之，其中未扣案之犯罪所│
│  │      │聯絡            │                  │          │          │                  │得部分，如全部或一部不│
│  │      │                │                  │          │          │                  │能沒收時，以其財產抵償│
│  │      │                │                  │          │          │                  │之。                  │
├─┼───┼────────┼─────────┼─────┼─────┼─────────┼───────────┤
│3 │郭馴鴻│99年12月13日20時│新北市淡水區中山北│0.5 公克甲│2,000元   │販賣第二級毒品    │處有期徒刑7 年6 月，扣│
│  │      │25分54秒以095266│路1段旁           │基安非他命│          │                  │案之SAMSUNG 牌行動電話│
│  │      │5791號行動電話撥│                  │          │          │                  │1 具及未扣案之犯罪所得│
│  │      │打被告0000000000│                  │          │          │                  │現金新臺幣2 千元，沒收│
│  │      │號行動電話      │                  │          │          │                  │之，其中未扣案之犯罪所│
│  │      │                │                  │          │          │                  │得部分，如全部或一部不│
│  │      │                │                  │          │          │                  │能沒收時，以其財產抵償│
│  │      │                │                  │          │          │                  │之。                  │
│  │      ├────────┼─────────┼─────┼─────┼─────────┼───────────┤
│  │      │100年1月1日18時 │新北市○○區○○路│0.2 公克甲│1,000元   │販賣第二級毒品    │處有期徒刑7 年6 月，扣│
│  │      │44分39秒以095266│上淡海加油站      │基安非他命│（起訴書附│                  │案之SAMSUNG 牌行動電話│
│  │      │5791號行動電話撥│                  │          │表誤載為  │                  │1 具及未扣案之犯罪所得│
│  │      │打被告0000000000│                  │          │500元 ）  │                  │現金新臺幣1 千元，沒收│
│  │      │號行動電話      │                  │          │          │                  │之，其中未扣案之犯罪所│
│  │      │                │                  │          │          │                  │得部分，如全部或一部不│
│  │      │                │                  │          │          │                  │能沒收時，以其財產抵償│
│  │      │                │                  │          │          │                  │之。                  │
│  │      ├────────┼─────────┼─────┼─────┼─────────┼───────────┤
│  │      │100年1月4日18時 │新北市○○區○○路│0.2 公克甲│1,000元   │販賣第二級毒品    │處有期徒刑7 年6 月，扣│
│  │      │14分51秒、18時22│上淡海加油站      │基安非他命│          │                  │案之SAMSUNG 牌行動電話│
│  │      │分53秒、18時52分│                  │          │          │                  │1 具及未扣案之犯罪所得│
│  │      │42秒以0000000000│                  │          │          │                  │現金新臺幣1 千元，沒收│
│  │      │號行動電話撥打被│                  │          │          │                  │之，其中未扣案之犯罪所│
│  │      │告0000000000號行│                  │          │          │                  │得部分，如全部或一部不│
│  │      │動電話          │                  │          │          │                  │能沒收時，以其財產抵償│
│  │      │                │                  │          │          │                  │之。                  │
├─┼───┼────────┼─────────┼─────┼─────┼─────────┼───────────┤
│4 │秦健于│99年12月25日9時 │新北市淡水區下圭柔│不詳數量之│500元     │販賣第二級毒品    │處有期徒刑7 年6 月，扣│
│  │      │40分以0000000000│山附近            │甲基安非他│          │                  │案之SAMSUNG 牌行動電話│
│  │      │號行動電話撥打被│                  │命1 包    │          │                  │1 具及未扣案之犯罪所得│
│  │      │告0000000000號行│                  │          │          │                  │現金新臺幣500 元，沒收│
│  │      │動電話          │                  │          │          │                  │之，其中未扣案之犯罪所│
│  │      │                │                  │          │          │                  │得部分，如全部或一部不│
│  │      │                │                  │          │          │                  │能沒收時，以其財產抵償│
│  │      │                │                  │          │          │                  │之。                  │
├─┼───┼────────┼─────────┼─────┼─────┼─────────┼───────────┤
│5 │潘柏銓│100年1月3日12時 │新北市淡水區北勢子│1 公克甲基│3,000元   │販賣第二級毒品    │處有期徒刑7 年6 月，扣│
│  │      │41分以000000000 │28號工廠附近      │安非他命  │          │                  │案之SAMSUNG 牌行動電話│
│  │      │號電話撥打被告09│                  │          │          │                  │1 具及未扣案之犯罪所得│
│  │      │00000000號行動電│                  │          │          │                  │現金新臺幣3 千元，沒收│
│  │      │話              │                  │          │          │                  │之，其中未扣案之犯罪所│
│  │      │                │                  │          │          │                  │得部分，如全部或一部不│
│  │      │                │                  │          │          │                  │能沒收時，以其財產抵償│
│  │      │                │                  │          │          │                  │之。                  │
└─┴───┴────────┴─────────┴─────┴─────┴─────────┴───────────┘
附表二（販賣第三級毒品部分）
┌─┬───┬────────┬────────┬──────┬─────┬─────────┬───────────┐
│編│買受人│以行動電話聯絡之│交易時間、地點  │交易數量    │交易金額（│       罪名       │         宣告刑       │
│號│      │時間            │                │            │新臺幣）  │                  │                      │
├─┼───┼────────┼────────┼──────┼─────┼─────────┼───────────┤
│1 │蕭世偉│99年12月13日23時│99年12月13日，在│愷他命（粉狀│ 1,000元  │販賣第三級毒品    │處有期徒刑5 年6 月，扣│
│  │      │49分36秒以022636│新北市三芝國中前│）          │          │                  │案之SAMSUNG 牌行動電話│
│  │      │6179號電話撥打被│面的站牌        │            │          │                  │1 具及未扣案之犯罪所得│
│  │      │告0000000000號行│                │            │          │                  │現金新臺幣1 千元，沒收│
│  │      │動電話          │                │            │          │                  │之，其中未扣案之犯罪所│
│  │      │                │                │            │          │                  │得部分，如全部或一部不│
│  │      │                │                │            │          │                  │能沒收時，以其財產抵償│
│  │      │                │                │            │          │                  │之。                  │
├─┼───┼────────┼────────┼──────┼─────┼─────────┼───────────┤
│2 │周慶隆│99年12月23日19時│新北市淡水區番子│3支愷他命菸 │300元     │販賣第三級毒品    │處有期徒刑5 年6 月，扣│
│  │      │29分、19時36分、│厝11號周慶隆住處│            │          │                  │案之SAMSUNG 牌行動電話│
│  │      │19時47分以091142│                │            │          │                  │1 具及未扣案之犯罪所得│
│  │      │2640號行動電話撥│                │            │          │                  │現金新臺幣300 元，沒收│
│  │      │打被告0000000000│                │            │          │                  │之，其中未扣案之犯罪所│
│  │      │號行動電話      │                │            │          │                  │得部分，如全部或一部不│
│  │      │                │                │            │          │                  │能沒收時，以其財產抵償│
│  │      │                │                │            │          │                  │之。                  │
│  │      ├────────┼────────┼──────┼─────┼─────────┼───────────┤
│  │      │99年12月27日11時│新北市淡水區番子│約3、4支愷他│300 元    │販賣第三級毒品    │處有期徒刑5 年6 月，扣│
│  │      │47分以000000000 │厝11號周慶隆住處│命菸數量之愷│          │                  │案之SAMSUNG 牌行動電話│
│  │      │號行動電話撥打被│                │他命        │          │                  │1 具及未扣案之犯罪所得│
│  │      │告0000000000號行│                │            │          │                  │現金新臺幣300 元，沒收│
│  │      │動電話          │                │            │          │                  │之，其中未扣案之犯罪所│
│  │      │                │                │            │          │                  │得部分，如全部或一部不│
│  │      │                │                │            │          │                  │能沒收時，以其財產抵償│
│  │      │                │                │            │          │                  │之。                  │
└─┴───┴────────┴────────┴──────┴─────┴─────────┴───────────┘
附表三（轉讓第三級毒品部分）
┌─┬───┬────────┬────────┬──────┬──────────┬───────────┐
│編│受轉讓│以行動電話聯絡之│轉讓毒品之交易時│轉讓之毒品數│        罪名        │        宣告刑        │
│號│人    │時間            │間、地點        │量          │                    │                      │
├─┼───┼────────┼────────┼──────┼──────────┼───────────┤
│1 │江正雄│100 年1 月3 日8 │100 年1 月3 日17│2支愷他命菸 │轉讓第三級毒品      │處有期徒刑4 月，扣案之│
│  │      │時28分、39分，17│時18分許，在被告│            │                    │SAMSUNG 牌行動電話1具 │
│  │      │時18分許，以0938│淡水住處。      │            │                    │，沒收之。            │
│  │      │011010號行動電話│                │            │                    │                      │
│  │      │與被告0000000000│                │            │                    │                      │
│  │      │號行動電話聯絡  │                │            │                    │                      │
│  │      ├────────┼────────┼──────┼──────────┼───────────┤
│  │      │100 年1 月5 日20│100 年1 月5 日在│1支愷他命菸 │轉讓第三級毒品      │處有期徒刑4 月，扣案之│
│  │      │時40分許，以0938│新北市三芝區福德│            │                    │SAMSUNG 牌行動電話1具 │
│  │      │011010號行動電話│村埔尾1 號江正雄│            │                    │，沒收之。            │
│  │      │與被告0000000000│住處            │            │                    │                      │
│  │      │號行動電話聯絡  │                │            │                    │                      │
│  │      ├────────┼────────┼──────┼──────────┼───────────┤
│  │      │100 年1 月7 日16│100 年1 月7 日，│1支愷他命菸 │轉讓第三級毒品      │處有期徒刑4 月，扣案之│
│  │      │時57分、17時15分│在新北市三芝區後│            │                    │SAMSUNG 牌行動電話1具 │
│  │      │、17時23分許，以│店子路邊        │            │                    │，沒收之。            │
│  │      │0000000000號行動│                │            │                    │                      │
│  │      │電話與被告095377│                │            │                    │                      │
│  │      │0777號行動電話聯│                │            │                    │                      │
│  │      │絡              │                │            │                    │                      │
│  │      ├────────┼────────┼──────┼──────────┼───────────┤
│  │      │100 年1 月11日21│100 年1 月11日21│2支愷他命菸 │轉讓第三級毒品      │處有期徒刑4 月，扣案之│
│  │      │時21分許，以0938│時30分許，在新北│            │                    │SAMSUNG 牌行動電話1具 │
│  │      │011010號行動電話│市三芝區和風超市│            │                    │，沒收之。            │
│  │      │與被告0000000000│                │            │                    │                      │
│  │      │號行動電話聯絡  │                │            │                    │                      │
├─┼───┼────────┼────────┼──────┼──────────┼───────────┤
│2 │許勝欽│99年12月19日22時│99年12月19日在新│數支愷他命菸│轉讓第三級毒品      │處有期徒刑4 月，扣案之│
│  │      │21分、55分，23時│北市淡水區登輝大│            │                    │SAMSUNG 牌行動電話1具 │
│  │      │32分，以00000000│道、北新路口7-11│            │                    │，沒收之。            │
│  │      │64號行動電話撥打│便利商店        │            │                    │                      │
│  │      │被告0000000000號│                │            │                    │                      │
│  │      │行動電話        │                │            │                    │                      │
└─┴───┴────────┴────────┴──────┴──────────┴───────────┘